

# **FORMAÇÃO**

**DESIGN GRÁFICO**PÓS-GRADUAÇÃO - FAAP
2013 - 2015

**PUBLICIDADE E PROPAGANDA**GRADUAÇÃO - FAZ
2007 - 2010

# **IDIOMAS**

Português Nativo

**English**Advanced

**Telefone** +55 11 96085 2868

E-mail woodmutran@gmail.com

Website woodmutran.com

**Localização** São Paulo, SP - Brasil

# EDSON MUTRAN

**DESIGN LEAD** 

#### **SOBRE MIM**

Sou Designer com mais de 13 anos de experiência profissional, formado em Publicidade & Propaganda, com pós-graduação em Design Gráfico e um apaixonado pelo Digital. Tenho trabalhado nos mais diversos projetos gráficos, do online ao offline, com expertise em UI e UX Design, User Research, Branding, Liderança, Gerenciamento de Projetos, Adobe Suite, SkechApp, Figma, Prototipação, Design System, Handoff, Dev Tools, Frameworks Web, App e também com programação (HTML, CSS, SCSS, SASS, JavaScript e Git). Resolvo as dores do usuário, alinhando Design à Engenharia, Produto e Dados.

# EXPERIÊNCIA PROFISSIONAL

#### 2019-Atualmente

## COORDENADOR DE CRIAÇÃO Empiricus - São Paulo/SP - BR

- Atualmente também auxiliando ativamente no rebranding do grupo Empiricus, incluindo todas as suas vertentes;
- Recrutamento e integração da equipe, capacitando os profissionais por meio de práticas de mentoria que visam desenvolver a postura da auto-responsabilidade, comunicação e organização;
- Identificar e fornecer novas ferramentas de Design que possibilitem os Designers performar melhor em suas atividades diárias;
- Entender onde estão as restrições, retrabalhos e desalinhamentos, estabelecendo e revisando processos e demais documentações de trabalho. Fazer a dinâmica de trabalho fluir, melhorando a velocidade e qualidade de Design na empresa;
- Direcionar os Designers para obter melhores resultados através de métricas que demonstrem o resultado das iniciativas de Design para os Designers e para os Gestores;
- Participar das cerimônias (reunião diária, planejamento e retrospectiva) buscando identificar oportunidades de melhoria acerca de comunicação, processos e ferramentas de Design.

#### 2018-2019

### UI/UX SÊNIOR

Wemind - São Paulo/SP - BR

Protótipo, planejamento e realização de interfaces do usuário / cliente, melhorando a experiência do usuário com os produtos. Contribuindo para a melhoria constante da navegabilidade, estética e organizacional. Construção do início ao fim de todo o fluxo do usuário.

#### 2017-2018

# DIRETOR DE ARTE

OLV Eventos - São Paulo/SP - BR

Criação de peças gráficas internas e externas, tanto online quanto offline, para clientes como Bradesco, Netflix, Vtex, B2W, LG, entre outras. E manutenção do website da empresa. 2015-2015 WEB DESIGNER

MT Equipamentos - São Paulo/SP - BR

Manutenção do site, criação de peças online para o e-commerce da marca, tratamento de imagens e desenvolvimento de peças offline internas.

2014-2014 DESIGNER GRÁFICO

Não Mais Pelo - São Paulo/SP - BR

Criação das peças gráficas e digitais solicitadas pelas unidades em todo o estado de SP, executando também atendimento de marketing geral da empresa.

2012-2014 DESIGNER GRÁFICO

Funclick USA - São Paulo/SP - BR

Criação de material específico da empresa como totens de fotografia e molduras. E também material interno.

2012-2012 DESIGNER GRÁFICO

PorExtenso Marketing - São Paulo/SP - BR

Elaboração de layouts para sites, criação de e-mail marketing, logos e peças publicitárias em geral.

2010-2011 DESIGNER DE PRODUTO

Alimento Seguro - Belém/PA - BR

Desenvolvimento de design de rótulos de produtos, logos e materiais de identidade visual de empresas do ramo alimentício.

2009-2010 DESIGNER GRÁFICO

Ná Figueredo - Belém/PA - BR

Design de capas de cds e dvds, criação de estampas para camisetas e fechamento de arquivos de materiais impressos.

2008-2008 EDITOR DE VÍDEO

C8 Comunicação - Belém/PA - BR

Edição de vídeo, design gráfico e auxiliar de câmera.

# **HABILIDADES**

DESIGN	CÓDIGO	OUTROS
Adobe Photoshop Adobe Illustrator Adobe Indesign	HTML CSS/SCSS/SASS JavaScript	Maze Motion Asana/Monday
Adobe XD	Vue	Azure
Figma	Styled Components	Devops
SketchApp	Git	InVision/Marvel